【裁判字號】    97,消債更,1461
【裁判日期】    980225
【裁判案由】    更生事件
【裁判全文】
臺灣板橋地方法院民事裁定          97年度消債更字第1461號
聲  請  人  葉芷函
上列當事人因消費者債務清理事件聲請更生及保全處分，本院裁
定如下：
    主  文
聲請人葉芷函自中華民國九十八年二月二十五日下午四時起開始
更生程序。
命司法事務官進行本件更生程序。
    理  由
一、按法院開始更生程序之裁定，應載明其年、月、日、時，並
    即時發生效力；又法院裁定開始更生或清算程序後，得命司
    法事務官進行更生或清算程序，消費者債務清理條例第45條
    第1項、第16條第1項前段分別定有明文。
二、本件聲請意旨略以：聲請人已有不能清償債務或有不能清償
    債務之虞，目前債務總金額為新臺幣（下同） 4,159,833元
    （包括信用卡借款1,679,833元、企業信貸2,480,000元，見
    聲請人債權人清冊，第90至91頁），消費者債務清理條例施
    行後，前已提出債權人清冊，以書面向其最大債權金融機構
    台新國際商業銀行股份有限公司（下稱台新銀行）請求共同
    協商債務清償方案，惟雙方因協商不成立，台新銀行遂於民
    國97年 9月23日核發前置協商不成立通知書，且其無擔保或
    無優先權之債務總額未逾 1,200萬元，復未經法院裁定開始
    清算程序或宣告破產，爰得依法聲請更生程序；再其每月之
    薪資收入約為30,000元，扣除內政部所頒定之最低生活標準
    10,792元及房租租金 9,000元，其預計每月節餘10,000元用
    來償還債務（第62至63頁），懇請裁定開始更生等語。
三、查聲請人前開之主張，據其前置協商不成立通知書（第65頁
    ）、財政部臺灣省北區國稅局綜合所得稅各類所得資料清（
    第66至67頁）、財團法人金融聯合徵信中心債權人清冊、當
    事人綜合信用報告（第71至72頁）、房屋租賃契約書（第80
    至87頁）及台協企業股份有限公司出具之薪資給付證明（第
    51頁）、台新銀行97年12月12日台新債協97法字第 50287號
    函（第54頁）附卷可稽，應可認為真正，是聲請人經協商不
    成立，又查無聲請人有消費者債務清理條例第6條第3項、第
    8 條或第46條各款所定駁回更生聲請之事由存在，則聲請人
    聲請更生，應屬有據，並依首開條文規定得命由司法事務官
    進行本件更生程序，裁定如主文。至聲請人併為保全處分之
    聲請，因本件更生之聲請既經准許，則保全處分欠缺必要性
    ，爰不予諭知。
四、進入更生程序後，聲請人應提出足以為債權人會議可決或經
    法院認為公允之更生方案以供採擇，俾免更生程序進行至依
    消費者債務清理條例第61條規定應行清償之程度，附此說明
    。
中    華    民    國    98    年    2     月    25    日
                  民事第三庭  法  官  何君豪
上為正本係照原本作成
本件不得抗告
本裁定已於98年2月25日下午4時公告。
中    華    民    國    98    年    2     月    25    日
                              書記官  黃琴茜


司法院資訊處製作；財團法人民間司法改革基金會備份。
